# ERP后期的二次自行开发能否资本化

提问人：michaelhtts 时间：2016-05-03 16:01:04
目前上ERP的企业很多，后期还需要大量的二次开发，如果企业自身具备二次开发的能力，针对一个大的二次开发相关的支出能否参照研发支出进行资本化处理？公司有相关的研发制度，但是都是针对产品相关的的，未有类似于这种针对辅助工具的相关制度。

回答人：chenyiwei
对企业自用的ERP系统的二次开发可以按研究开发项目处理，并根据《企业会计准则第 6 号——无形资产》第九条规定的内部研究开发支出会计处理原则确定可资本化的开发支出金额。但因为这类业务在企业多数为偶发性业务，一般不能直接套用企业为产品研发所规定的流程和管理制度，因此如果将该研发在内部自行进行，有可能不符合资本化条件。

提问人：michaelhtts 时间：2016-05-04 11:28:23
是有这方面的顾虑，不过如果公司聘请外部机构进行二次开发的话，这个感觉是可以资本化的，因为一般这种二次开发都是大的模块的实施或升级，扩展了以前没有的功能，为什么同样是大型的二次开发，但是由于实施主体不同造成账务处理不同，总感觉有些别扭。

回答人：chenyiwei
准则对于同样性质的无形资产，因为来源不同，采用了不同的确认和计量标准。总体而言对自创无形资产确认的门槛要显著高于外购，因为在自创过程中的风险更大，且更容易发生成本无法可靠计量的情况。